【裁判字號】    97,聲,1286
【裁判日期】    971031
【裁判案由】    返還提存物
【裁判全文】
臺灣桃園地方法院民事裁定              97年度聲字第1286號
聲  請  人  開元食品工業股份有限公司
                      統一編號.
法定代理人  甲○○
相  對  人  乙○○
上列當事人間聲請返還擔保金事件，本院裁定如下：
    主  文
本院九十六年度存字第二五八三號提存事件聲請人所提存之擔保
金新台幣壹萬參仟元整，准予返還。
聲請訴訟費用由相對人負擔。
    理  由
一、按訴訟終結後，供擔保人證明已定20日以上之期間，催告受
    擔保利益人行使權利而未行使者，法院應依供擔保人之聲請
    ，以裁定命返還其提存物，民事訴訟法第104 條第1 項第3
    款前段定有明文。又上開所謂「訴訟終結後」，宜從廣義解
    釋，包括撤銷假扣押、假處分裁定及其執行程序終結在內。
    （最高法院90年度台抗字653號裁定可參）
二、本件聲請意旨略以：聲請人與相對人間請求返還提存物事件
    ，聲請人前遵本院96年度裁全字第3131號民事裁定為擔保假
    扣押，曾提供新台幣 (下同)13,000 元為擔保金，並以本院
    96年存字第2583號提存事件提存後，聲請本院以96年度執全
    字第2143號假扣押執行相對人所有財產在案。茲因該假扣押
    執行事件業由聲請人聲請撤回執行，且聲請人已撤銷該假扣
    押裁定確定（本院97年度全聲字第413 號），又經聲請人定
    20日以上期間催告受擔保利益人即相對人行使權利而未行使
    ，今期限屆至惟相對人未向法院為行使權利之證明，為維聲
    請人之權益，爰依民事訴訟法第106 條準用第104 條第1項
    第3 款規定聲請返還前開提存物等語，並提出本院96年度裁
    全字第3131號假扣押裁定、96年度存字第2583號提存書、撤
    回96年度執全字2143號假扣押執行案件狀、96年度全聲字第
    413 號裁定及確定證明書、97年度壢簡聲字79號裁定及確定
    證明書各1 份（以上皆為影本）為證。
三、經查，聲請人主張之前揭事實，經本院依職權調閱96年度裁
    全字第3131號、96年度執全字第2143號、96年度存字第2583
    號、96年度全聲字第413號、97年度壢簡聲字第79號等本院
    卷宗核閱屬實。又本院檢送本案聲請狀繕本予相對人並定期
    請其表示意見，相對人未有反對返還提存物予聲請人之意思
    表示。另相對人迄今並未行使權利之事實，有本院民事記錄
    科查詢簡答表1 紙在卷可憑。揆諸前揭說明，聲請人聲請返
    還提存物之意旨，核與民事訴訟法第104條第1項第3 款規定
    相符，洵屬有據，應予准許。
四、依民事訴訟法第106條準用第104條第三款、第95條、第78條
    ，裁定如主文。
中    華    民    國    97    年    10    月    31    日
                  民事第二庭    法  官  黃漢權
以上正本係照原本作成
如對本裁定抗告須於裁定送達後10日內向本院提出抗告狀，並應
繳納抗告裁判費新台幣1,000 元。
中    華    民    國    97    年    10    月    31    日
                                書記官  張豐松


司法院資訊處製作；財團法人民間司法改革基金會備份。
